臺灣板橋地方法院刑事判決　　　　　　 99年度簡上字第688號
上　訴　人
即　被　告　邱世鎮
上列被告因違反毒品危害防制條例案件，不服本院於民國99年5
月25日以99年度簡字第3954號所為第一審刑事簡易判決（偵查案
號：臺灣板橋地方法院檢察署98年度毒偵字第2229號），經本院
管轄第二審合議庭審理，判決如下：
    主  文
上訴駁回。
    事實及理由
一、本案經本院審理結果，認原審以被告邱世鎮係犯施用毒品罪
    ，引用刑事訴訟法第449 條第1 項前段、第3 項、第454 條
    第2 項，毒品危害防制條例第10條第2 項，刑法第11條前段
    、第47條第1 項、第41條第1 項前段，逕以簡易判決處刑，
    量處有期徒刑3 月，如易科罰金以新臺幣（下同）1 千元折
    算1 日，其認事用法及量刑均無不當，應予維持，均引用原
    審判決書記載之事實、證據及理由（詳如附件）。
二、訊據被告雖不否認其於上開時地所採得上開尿液乙瓶，經送
    請台灣檢驗科技股份有限公司鑑定之結果，確係呈甲基安非
    他命類陽性反應乙節，惟矢口否認上開犯行，辯稱：伊對當
    時警方之採尿過程有意見，伊一開始並未同意接受採尿送驗
    ，是警方說驗一驗就可以走了，如不配合，就要留置伊24小
    時，並要採驗其毛髮，伊不得已才配合採尿，且伊於採尿前
    4 天內亦未施用過甲基安非他命，係在前1 、2 週有施用過
    云云。經查：
  (一)被告於上開時地前往新北市政府警察局（按台北縣自99年12
    月25日起改制為直轄市新北市）經其本人排放後採得尿液乙
    瓶，且該瓶尿液經送請台灣檢驗科技股份有限公司鑑定之結
    果，係呈甲基安非他命類陽性反應乙節，業據被告於本院審
    理時供承不諱，並有台灣檢驗科技股份有限公司99年2 月2
    日編號UL/2010/10633 濫用藥物檢驗報告乙紙，在卷可稽，
    足堪認定，合先敘明。
  (二)雖被告辯稱其於採尿前4 天內亦未施用過甲基安非他命，係
    在前1 、2 週有施用過云云，惟按個人口服投與甲基安非他
    命後，其尿液中能否驗出安非他命陽性反應，與其投與方式
    、投與量、個人體質、採尿時間及檢測儀器之精密度等有關
    ，一般而言，約70％於口服投與後24小時內自尿中排出，約
    90％於96小時內自尿中排出，從而吸食時間距採集尿液時間
    最長可能不會超過4 日，業據行政院衛生署藥物食品檢驗局
    81年2 月8 日（81）藥檢壹字第1156號函釋明在前，茲被告
    於上開時地所採得之尿液，既經送驗後呈甲基安非他命類陽
    性反應，且被告亦不否認其於採尿之前確有施用過甲基安非
    他命，有如上述，則被告於上開時地採尿前回溯96小時內，
    應確曾在台灣地區某不詳地點，施用過甲基安非他命乙次，
    而顯非其在採尿前1 、2 週（即168 、336 小時）施用過後
    ，仍有遭於上開時地採尿驗出呈甲基安非他命類陽性反應之
    可能，至為灼然。
  (三)至於被告另辯稱其對當時警方之採尿過程有意見，一開始並
    未同意接受採尿送驗，是警方說驗一驗就可以走了，如不配
    合，就要留置其24小時，並要採驗毛髮，其不得已才配合採
    尿云云，然被告此部分所辯，不僅業據證人即警員蔡孟翰到
    院堅決否認曾對被告說過上開的話等語，並證稱被告當時因
    係毒品治安顧慮人口，並有問被告能不能到派出所採尿，經
    被告同意才以警車搭載被告回去採尿，並未違反被告之意願
    ，而以強制力帶被告回去採尿，採尿程序都是合法的等語（
    見本院卷100 年2 月9 日審判筆錄），且被告於警詢中亦供
    稱：「（今99年1 月12日20時07分，警方對你採集尿液檢體
    編號為：DＺ000000000000號檢體以供驗尿之用，是否經你同
    意採集？....）均是」等語（見偵查卷第4 頁）綦詳，而被
    告於本院審理時亦供稱其於警詢筆錄所載之內容有真實性，
    而不爭執等語在卷（見本院卷99年12月1 日審判筆錄第2 頁
    ），是被告上開所辯，顯係其事後卸責之詞，不足採信，自
    不足為有利被告認定之依據。
  (四)綜上所述，被告上開施用甲基安非他命乙次之犯行應臻明確
    ，應予依法論科。
三、原審以被告上開犯行事證明確，而依刑事訴訟法第449 條第
    1 項前段、第3 項、第454 條第2 項，毒品危害防制條例第
    10條第2 項，刑法第11條前段、第47條第1 項、第41條第1
    項前段，予以論罪科刑，經核其認事用法並無違誤。至於量
    刑部分，原審審酌被告上開犯罪之動機、目的、手段、所生
    危害及其犯罪後之態度等一切情狀，量處有期徒刑3 月，諭
    知易科罰金之標準，本院認均核無違法、不當之處。綜上所
    述，本件被告不服原判決，提起本件上訴，惟其空言指摘原
    判決不當云云，揆諸上述，為無理由，應予駁回。
據上論斷，應依刑事訴訟法第455 條之1 第1 項、第3 項、第36
8 條、第373 條，判決如主文。
本案經檢察官陳映蓁到庭執行職務
中    華    民    國    100   年    3    月    3     日
                  刑事第六庭  審判長法  官  戴嘉清
                                    法  官  王瑜玲
                                    法  官  林晏鵬
上列正本證明與原本無異。
不得上訴。
                                    書記官  陳映孜
中    華    民    國   100    年    3     月    7     日
附錄法條：毒品危害防制條例第10條
毒品危害防制條例第10條
施用第一級毒品者，處 6 月以上 5 年以下有期徒刑。
施用第二級毒品者，處 3 年以下有期徒刑。